臺灣高雄地方法院刑事裁定　　　　　　 100年度聲字第2722號
聲　請　人　臺灣高雄地方法院檢察署檢察官
受　刑　人　陳佳弘
上列聲請人因受刑人數罪併罰有二裁判以上，聲請定其應執行之
刑（100年度執聲字第1492號），本院裁定如下：
    主  文
陳佳弘所犯如附表編號1 至3 所示各罪所處之刑，應執行有期徒
刑壹年伍月。
其餘聲請駁回。
    理  由
一、聲請意旨略以：受刑人陳佳弘因犯毒品危害防制條例等罪，
    經附表所示法院分別判處如附表所示之刑確定，應依刑法第
    53條及第51條第5 款，定其應執行之刑，爰依刑事訴訟法第
    477 條第1 項聲請裁定等語。
二、按數罪併罰，有二裁判以上者，依第51條之規定，定其應執
    行之刑。次按數罪併罰，分別宣告其罪之刑，宣告多數有期
    徒刑者，於各刑中之最長期以上，各刑合併之刑期以下，定
    其刑期。但不得逾30年。刑法第53條、第51條第5 款分別定
    有明文。又行刑累進處遇條例施行細則第15條第1 項規定：
    「對有二以上刑期之受刑人，應本分別執行合併計算之原則
    ，由指揮執行之檢察官於執行指揮書上註明合併計算之刑期
    ，以定其責任分數。」依該規定，有二以上刑期之受刑人，
    其刑期既合併計算，以定其責任分數，則依行刑累進處遇條
    例第28條之1 第1 項，就該責任分數計算所得縮短應執行之
    刑期，自亦合併計算。又「經縮短應執行之刑期者，其累進
    處遇及假釋，應依其縮短後之刑期計算」。「受刑人經縮短
    刑期執行期滿釋放時，由典獄長將受刑人實際服刑執行完畢
    日期，函知指揮執行之檢察官」。該條第3 、4 項分別定有
    明文。足見有二以上刑期之受刑人，雖應分別執行，但由上
    開合併計算刑期、合併計算所得縮短應執行之刑期、累進處
    遇及假釋依縮短後之刑期計算、縮短刑期執行期滿為實際服
    刑執行完畢日期觀之，實無從區分各項刑期執行完畢之日期
    。而應待全部刑期執行完畢，始能認為各項刑期已執行完畢
    （最高法院98年度台上字第2444號判決意旨參照）。再按對
    於判決確定之各罪，已經裁定其應執行之刑者，如又重複裁
    定其應執行之刑，自係違反一事不再理之原則，其後裁定即
    屬違背法令。且此項定執行刑之裁定，具有實體判決之效力
    ，對於後裁定，得予提起非常上訴，最高法院97年度臺非字
    第546 號判決著有明文。
三、經查：
  （一）本件受刑人陳佳弘前因毒品危害防制條例案件，經本院
        以96年度訴字第5331號判決判處有期徒刑7 月確定；又
        因竊盜案件，經本院以97年度簡字第679 號判決判處有
        期徒刑4 月，如易科罰金，以新臺幣1 千元折算1 日確
        定；再因毒品危害防制條例案件，經本院以97年度審訴
        字第1508號判決判處有期徒刑7 月確定；復因毒品危害
        防制條例案件，經本院以97年度審訴字第1954號判決判
        處分別判處有期徒刑7 月、7 月，應執行有期徒刑1年
        確定。上開案件經接續執行，經依行刑累進處遇條例縮
        短刑期60日，並於99年1 月26日假釋交付保護管束。因
        其於假釋期間犯踰越牆垣竊盜罪，應撤銷假釋後再入監
        執行殘刑有期徒刑6 月1 日，有臺灣高等法院被告前案
        紀錄表及法務部警政署高雄第二監獄報請撤銷假釋報告
        表各1 份附卷可稽（本院卷第6 至12頁；執行卷第3頁
        ）。上開紀錄如果無訛，則該項殘刑6 月1 日，依首揭
        說明，即尚未執行完畢。
  （二）受刑人所犯如附表編號1 至3 所示之毒品危害防制條例
        等罪，均經分別確定在案，已如上述，並有臺灣高等法
        院被告前案紀錄表及各該裁判在卷可稽（本院卷第6 至
        1 2 頁；執行卷第5 至6 頁、8 至9 頁、11至12頁），
        茲檢察官聲請定其應執行之刑，揆諸上開規定，應認其
        聲請為正當，爰就受刑人所犯如附表編號1 至3 所載之
        3 罪，定其應執行之刑如主文所示。
  （三）受刑人所犯如附表編號4 至5 所示之毒品危害防制條例
        等罪，其犯罪日期分別在97年2 月13日、97年3 月26日
        ，而所犯如附表編號1 所示毒品危害防制條例案件判決
        確定日期為97年1 月21日，是受刑人所犯如附表編號1
        毒品危害防制條例案件判決確定前，受刑人尚未犯如附
        表編號4 、5 所示之毒品危害防制條例等罪，該附表編
        號4 、5 所示之罪自無從與附表所示編號1 至3 號所示
        之罪定其應執行刑；另受刑人所犯如附表編號4 至5 所
        示之毒品危害防制條例等罪，業經本院以97年度審訴字
        第1954號判處如附表編號4 、5 所示之有期徒刑7 月、
        7 月，並定其應執行刑有期徒刑1 年，嗣於97年6 月23
        日確定，有該判決及臺灣高等法院被告前案紀錄表存卷
        可考（本院卷第6 至12頁；執行卷第14至15頁）。是本
        件聲請人就附表編號4 至5 所示確定之罪，重覆向本院
        聲請定應執行之刑，揆諸前揭最高法院判決意旨，自屬
        違反一事不再理之原則，聲請人此部分聲請，於法均尚
        有未合，本院自不得予以裁定，應予駁回。
四、又數罪併罰中之一罪，依刑法規定得易科罰金，若因與不得
    易科之他罪併合處罰結果而不得易科罰金時，原可易科部分
    所處之刑，自亦無庸為易科折算標準之記載，有大法官會議
    釋字第144 號解釋意旨可資參照。是本件受刑人所犯如附表
    編號2 所示竊盜罪部分，因與附表編號1 、3 所示不得易科
    罰金之毒品危害防制條例等罪合併定應執行刑之結果，即不
    得易科罰金，本件自無庸為易科罰金之記載，附此敘明。
五、爰依刑事訴訟法第220 條、第477 條第1 項，刑法第53條、
    第51條第5 款，裁定如主文。
中    華    民    國   100    年    6     月    24    日
                    刑事第七庭  法  官  廖華君
以上正本證明與原本無異。
如不服本裁定，應於裁定送達後5日內，向本院提出抗告狀。
中    華    民    國   100    年    6     月    24    日
                                書記官  許珈綺